臺灣彰化地方法院刑事判決　　　　　　　96年度訴緝字第41號
公　訴　人　臺灣彰化地方法院檢察署檢察官
被　　　告　甲○○
　　　　　　　　　　（現另案於臺灣彰化看守所羈押中）
指定辯護人　劉鴻基律師
上列被告因違反槍砲彈藥刀械管制條例案件，經檢察官提起公訴
（96年度偵字第927號），本院判決如下：
    主  文
甲○○未經許可，寄藏可發射子彈具有殺傷力之改造手槍，處有
期徒刑年拾月，併科罰金新臺幣貳拾萬元，罰金如易服勞役，
以新臺幣壹仟元折算壹日，扣案有殺傷力之改造手槍壹支（含彈
匣壹個、槍枝管制編號：0000000000號）及直徑約8.80mm金屬彈
頭之子彈貳顆，均沒收之。
    事   實
一、甲○○自民國（下同）95年6月間之某日起，受一位姓名年
    籍不詳綽號「阿弟仔」之男子委託，代為寄藏具殺傷力仿
    SIG SAUER廠P220型半自動手槍製造之改造金屬玩具手槍一
    把（槍枝管制編號：0000000000號），供上述手槍用具殺
    傷力直徑8.88 mm金屬彈頭土造子彈3顆，直徑8.80mm金屬
    彈頭土造子彈3顆、即未經許可而無故持有上開槍彈。嗣於
    96年1月16日19時許，為警在彰化縣和美鎮○○路99號住處
    查獲，扣得上開具殺傷力仿半自動手槍改造玩具手槍1把，
    供上述手槍用具殺傷力直徑8.88mm金屬彈頭土造子彈3顆、
    直徑8.80mm金屬彈頭土造子彈3顆。
二、案經台中市警察局報請臺灣彰化地方法院檢察署檢察官偵查
    起訴。
    理  由
一、本案全部卷證所涵括之供述證據及非供述證據，經公訴人、
    辯護人及被告均同意全部證據之證據能力，是後述所引用證
    據之證據能力均無疑義，合先敘明。
二、認定犯罪事實所憑之證據及理由：
  (一)上揭犯罪事實，被告於警詢、偵查、本院準備程序及審理時
    均坦白承認。
  (二)扣案槍彈經內政部警政署刑事警察局2次鑑定結果如附表。
  (三)臺中市警察局搜索扣押筆錄、扣押物品目錄表（均於警卷中
    ）、查獲之照片（96偵字第927號卷P.22），可證明查獲之
    過程。
  (四)本案事證明確，被告寄藏上開槍枝、子彈之犯行，事證明確
    ，已可認定。
三、論罪科刑部分：
  (一)按槍砲彈藥刀械管制條例第7條第4項等係將「持有」與「寄
    藏」為分別之處罰規定，則單純之「持有」，固不包括「寄
    藏」，但「寄藏」之受人委託代為保管，其保管之本身所為
    之「持有」，既係「寄藏」之當然結果，法律上自宜僅就「
    寄藏」行為為包括之評價，不應另就「持有」予以論罪，最
    高法院74年臺上字第3400號判例可資參照。又槍砲彈藥刀械
    管制條例第7條第4項之「寄藏」與「持有」，均係將物置於
    自己實力支配之下，僅寄藏必先有他人之持有行為，而後始
    為之受寄代藏而已，至其藏放時間之長短及有無其他目的，
    並不影響該已成立之罪責，此亦有最高法院92年度臺上字第
    3709號判決意旨可參。是核被告所為，係犯槍砲彈藥刀械
    管制條例第8條第4項之未經許可寄藏「可發射子彈之改造手
    槍」罪、同條例第12條第4項未經許可寄藏子彈罪。
  (二)被告自白是於95年6月間，同時同地受「阿弟仔」所託，寄
    藏上述改造手槍及多發子彈，此一自白亦無其他證據足以推
    翻，應堪認定被告確實只有一個寄藏行為。又按非法持有、
    寄藏、出借槍砲彈藥刀械等違禁物，所侵害者為社會法益，
    如所持有、寄藏或出借客體之種類相同（如同為手槍，或同
    為子彈者），縱令同種類之客體有數個（如數枝手槍、數顆
    子彈），仍為單純一罪，不發生想像競合犯之問題；若同時
    持有、寄藏或出借二不相同種類之客體（如同時持有手槍及
    子彈），則為一行為觸犯數罪名之想像競合犯（最高法院82
    年度台上字第5303號判決要旨可資參照）。被告以一寄藏行
    為，同時觸犯上開寄藏手槍、寄藏子彈等2罪名，為想像競
    合犯，應依刑法第55條規定，論以較重之未經許可寄藏「改
    造手槍」罪處斷。
  (三)量刑審酌：被告前僅有賭博前科，素行尚可，但本案經查獲
    起訴後，被告即逃亡藏匿多時，經通緝始到案，違法寄藏槍
    彈，目無法紀，對社會治安存有潛在之危險，只是尚未持以
    犯罪，其犯後雖坦承犯行，但逃亡多時，犯後態度不能稱為
    良好等一切情狀，量處如主文所示之刑，並就併科罰金部分
    依刑法第42條第3項諭知易服勞役之折算標準，以示懲儆。
  (四)如附表中改造手槍 (含1個彈匣)1 支 (槍枝管制編號0000
    000000)係違禁物，應依刑法第38條第1項第1款之規定，宣
    告沒收之。又試射剩下之直徑約8.80mm金屬彈頭之土造子
    彈2顆，依一般經驗法則，若改造子彈是同一批製造，或有
    相同的外觀，應可推定有相同的結構，因此抽驗其一試射後
    有殺傷力，亦可推定其他相同外觀之子彈亦有殺傷力。刑事
    警察局對附表外觀相同之3顆子彈，抽驗其中之1顆試射，
    有殺傷力，另2顆子彈有同樣結構，應有同樣殺傷力，係違
    禁物，應依刑法第38條第1項第1款之規定，宣告沒收之。
  (五)至於其他已試射過之子彈14顆，已試射子彈1顆、已
    試射子彈1顆，其中部分鑑定無殺傷力，即使有殺傷力子彈
    ，經試射擊發而失其子彈之結構及性能，業失其違禁物之性
    質，爰不另為沒收之諭知，附此敘明。
四、適用法條：
  (一)刑事訴訟法第299條第1項前段。
  (二)槍砲彈藥刀械管制條例第8條第4項、第12條第4項，刑法第
    11條前段、第55條、第42條第3項、第38條第1項第1款。
本案經檢察官張尹敏到庭執行職務。
中　　華　　民　　國　　96　　年　　12 　月　　31　　日
                  刑事第三庭    審判長法官  姚銘鴻
                                法      官  吳俊螢
                                法      官  葉明松
以上正本證明與原本無異。
如不服本判決，應於判決送達後10日內，向本院提出上訴書狀，
上訴書狀應「敘述具體上訴理由」，並按他造當事人之人數附繕
本。「切勿逕送上級法院」。
中　　華　　民　　國　　96　　年　　12 　月　　31　　日
                                書  記  官  于淑真
附表：【鑑定報告內容】
┌──┬─────────┬────────────────────┐
│編號│   扣   案    物  │內政部警政署刑事警察局96年2月26日刑鑑字 │
│    │                  │第0000000000號鑑定書（96偵字第927號卷P. │
│    │                  │33）、96年7月12日刑鑑字第0960090672號   │
│    │                  │鑑定書（96訴字第562號卷P.48）           │
├──┼─────────┼────────────────────┤
│  │改造手槍 (含1個彈 │係由仿SIG SAUER廠P220型半自動手槍製造之 │
│    │匣)1 枝 (槍枝管制 │槍枝，換裝土造金屬槍管而成之改造手槍，機│
│    │編號0000000000)   │械性能良好，可擊發適用子彈，認具殺傷力。│
├──┼─────────┼────────────────────┤
│  │直徑約8.88mm 金屬 │第一次經採樣5顆試射，其中1顆，可擊發，認│
│    │彈頭之土造子彈14顆│具殺傷力；其餘4顆，無法擊發，認不具殺傷 │
│    │                  │力。第二次鑑定其餘子彈9顆，經實際試射結 │
│    │                  │果：2顆，可擊發，認具殺傷力；1顆，雖可擊│
│    │                  │發，惟發射動能不足，認不具殺傷力；6顆， │
│    │                  │無法擊發，認不具殺傷力。（總計只有其中3 │
│    │                  │顆有殺傷力）。                          │
├──┼─────────┼────────────────────┤
│  │直徑約8.80mm金屬彈│經採樣1顆試射，可擊發，認具殺傷力。     │
│    │頭之土造子彈3顆   │                                        │
├──┼─────────┼────────────────────┤
│  │直徑約8.92mm金屬彈│經實際試射，無法擊發，認不具殺傷力。    │
│    │頭之土造子彈1顆   │                                        │
└──┴─────────┴────────────────────┘
【附錄本案論罪法條】
槍砲彈藥刀械管制條例第8條
未經許可，製造、販賣或運輸鋼筆槍、瓦斯槍、麻醉槍、獵槍、
空氣槍或第4條第1項第1款所定其他可發射金屬或子彈具有殺傷
力之各式槍砲者，處無期徒刑或5年以上有期徒刑，併科新臺幣1
千萬元以下罰金。
未經許可，轉讓、出租或出借前項所列槍枝者，處5年以上有期
徒刑，併科新臺幣1千萬元以下罰金。
意圖供自己或他人犯罪之用，而犯前二項之罪者，處無期徒刑或
7年以上有期徒刑，併科新臺幣 1 千萬元以下罰金。
未經許可，持有、寄藏或意圖販賣而陳列第1項所列槍枝者，處
3年以上10年以下有期徒刑，併科新臺幣 700 萬元以下罰金。
第 1 項至第 3 項之未遂犯罰之。
槍砲彈藥刀械管制條例第12條
未經許可，製造、販賣或運輸子彈者，處1年以上7年以下有期徒
刑，併科新台幣500萬元以下罰金。
未經許可，轉讓、出租或出借子彈者，處6月以上5年以下有期徒
刑，併科新台幣300萬元以下罰金。
意圖供自己或他人犯罪之用，而犯前二項之罪者，處3年以上10
年以下有期徒刑，併科新台幣700萬元以下罰金。
未經許可，持有、寄藏或意圖販賣而陳列子彈者，處5年以下有
期徒刑，併科新台幣300萬元以下罰金。
第 1 項至第 3 項之未遂犯罰之。
